Minutes et répertoires du notaire Joseph THOUIN, 9 août 1690 - 2 octobre 1711 (étude VII)
Archives nationales (France)
- Minutes de Joseph THOUIN, 9 août 1690 - 2 octobre 1711; MC/ET/VII/143 - MC/ET/VII/197
  - Minutes. 1705, janvier - avril, janvier - avril 1705; MC/ET/VII/174
    - Vente par Pierre Lepautre, sculpteur du roi, demeurant rue des Petits-Pères, Marie Lepautre, fille majeure, demeurant rue de Buci, Louis, Catherine et Sulpice Broussin, enfants mineurs de défunte Nicole Lepautre et de Louis Broussin, l'un des deux cents barbiers-perruquiers-baigneurs-étuvistes, de la ville de Paris, représentés par leur père, agissant en leurs noms, Guillaume de L'Hoste, marchand faïencier, et Madeleine Lepautre, sa femme, demeurant rue des Fossés-Monsieur-le-Prince, et ainsi que par Balthazar et François Lepautre, d'un terrain situé à la Villeneuve, rue Poissonnière, à Philippe Pinparé, maître couvreur de maisons et Jacqueline Noblet, sa femme, demeurant rue Thévenot; le terrain appartient aux vendeurs par fractions: Pierre Lepautre en possède un tiers, plus un septième comme héritier de son frère Pierre-Jean, à présent religieux profès Recollet, et un autre septième d'acquisition; le terrain, clos de murs, contient trente-cinq toises de superficie; la vente est faite moyennant 2.000 livres., 19 mars 1705 - 19 mars 1709; MC/ET/VII/174
      Pièce jointe: 1709, 19 mars. Bail à vie (noté imparfait par le notaire) par les mêmes, à Michel Retou, officier du roi, et Jeanne Baudoin, son épouse, demeurant rue Poissonnière, d'un petit corps de logis, jardin et dépendances, rue Poissonnière, moyennant 220 livres de loyer annuel.
    - Convention entre les consorts Lepautre, mentionnés dans l'acte de vente ci-dessus (voir à la même date), et ledit Pinparé, au sujet du mur du petit corps de logis appartenant aux Lepautre, sis derrière le terrain vendu, qui sera réputé mitoyen., 19 mars 1705; MC/ET/VII/174
      Documents du Minutier central concernant l'histoire de l'art (1700-1750), par Mireille Rambaud, tome II [études I à X, soit 2357 actes], Paris, Archives nationales, 1971, p. 477 (instrument de recherche imprimé dématérialisé, certaines notices sont plus détaillées dans la version intégrale accessible en ligne par la rubrique 'Autres instruments de recherche', voir contexte dans le Plan d’orientation général - Notaires de Paris, guides thématiques du Minutier).
    - Société entre Pierre Michu de Rochefort et d’autres acteurs pour représenter des comédies italiennes du lendemain de Quasimodo au mercredi des Cendres 1706 en la ville de Diest ou à Bruxelles, avec spécification des rôles de chacun (Arlequin, Scaramouche..)., 26 mars 1705; MC/ET/VII/174
      musicien; statuts d'association; Michu de Rochefort, Pierre; Bruxelles (Belgique)
    - Deux contrats de constitution de 75 livres de rente sur les aides et gabelles, chacun moyennant 1.500 livres, par le prévôt des marchands et les échevins de Paris, au profit de Pierre Lepautre, sculpteur ordinaire du roi, demeurant rue des Victoires., 28 mars 1705; MC/ET/VII/174
    - Deux constitutions de 150 livres de même rente (voir à la date du 21 juillet 1704), au profit de François Sicre, moyennant 3.000 livres pour chacune., 28 mars 1705 - 29 avril 1714; MC/ET/VII/174
      A la suite de l'un des contrats: 1714, 29 avril. Mention du rachat de la rente par Anne Féret.
    - LEMESLE Léon Henri, maître peintre, rue Saint-André des Arts § mariage, 15 avril 1705; MC/ET/VII/174
      contrat de mariage; Lemesle, Léon Henri
    - Transport par Antoine Dumas, maître maçon, et Marguerite Gillot, sa femme, demeurant rue d'Argenteuil, à François Pasquet, procureur au parlement, demeurant rue Bertin-Poirée, de 2.000 livres à prendre sur Pierre Dorlans, maître serrurier, demeurant rue des Moineaux, qui doit audit Dumas 7.451 livres pour la construction d'une maison rue Royale, en exécution du devis et marché arrêté entre eux devant Clément et Renard le 5 juin 1701, et suivant le toisé exécuté par Berthier et Delespine, jurés experts, le 21 décembre 1701; ce transport est fait en vue de l'extinction de partie des dettes dudit Antoine Dumas envers ledit Pasquet., 30 avril 1705; MC/ET/VII/174
      Documents du Minutier central concernant l'histoire de l'art (1700-1750), par Mireille Rambaud, tome II [études I à X, soit 2357 actes], Paris, Archives nationales, 1971, p. 669 (instrument de recherche imprimé dématérialisé, certaines notices sont plus détaillées dans la version intégrale accessible en ligne par la rubrique 'Autres instruments de recherche', voir contexte dans le Plan d’orientation général - Notaires de Paris, guides thématiques du Minutier).
    - M/e/ Serrurier § Contrat d'apprentissage par lequel François Mongeat maître serrurier promet enseigne le métier à Christophe Le Telliers âgé de 16 ans, 15 janvier 1706; MC/ET/VII/174
  - Minutes. 1705, mai - août, mai - août 1705; MC/ET/VII/175
    - TRISTAN (Josse), maître peintre, rue du Roulle § Bail, 7 mai 1705; MC/ET/VII/175
    - JOLIVET Silvain maître charpentier rue Neuve Saint-Roch § Bail, 14 mai 1705; MC/ET/VII/175
    - Levacher Jacques, orfèvre joailliers § Union de créancière contre sa faillite frauduleuse, 29 mai 1705; MC/ET/VII/175
      convention; Levacher, Jacques
    - CARNAY Philippe marchand maître lapidaire joaillier Place Dauphine § Apprentissage ap lui de Jacques Chappard, 10 juin 1705; MC/ET/VII/175
    - JALLOT Pierre, le jeune Directeur de la manufacture des Glaces fbg Saint-Antoine § Procurations, 12 juin 1705; MC/ET/VII/175
    - MANUFACTURE DES GLACES JALLOT Pierre le jeune DIRECTEUR DE LA MANUFACTURE DES GLACES Faubourg Saint-Antoine § Procuration, 12 juin 1705; MC/ET/VII/175
    - GLACES (Manufacture des) JALLOT (Pierre, le jeune, fils d'Antoine) Directeur de la Manufacture des GLACES § Procuration., 12 juin 1705; MC/ET/VII/175
      procuration; Jallot, Pierre, le jeune, fils d'Antoine
    - Partage des biens de la succession de Louise Marion de Chanroze, décédée au palais des Tuileries chez Claude Desgots, écuyer, contrôleur général des bâtiments et jardins du roi, arts et manufactures de France, et Brigitte Marion, son épouse, fait entre ses frères et soeurs: Claude Marion, seigneur de Chanroze, major et inspecteur général des troupes du roi, chevalier de Saint-Lazare, demeurant au palais des Tuileries, Antoine Marion sieur de Courcelles, lieutenant des vaisseaux du roi, demeurant rue Saint-Nicaise, ladite Brigitte Marion, et Michel-François Marion sieur de La Bretèche. La masse successorale, de 12.000 livres, est partagée également entre les héritiers., 13 juin 1705; MC/ET/VII/175
    - Dépôt par Denis Martin, d'un rapport de visite fait au lieutenant civil, le 3 juin 1705, par ledit Denis Martin, sculpteur, ancien garde et juré de la communauté des arts de peinture et sculpture de la ville, faubourg et banlieue de Paris, de présent en charge, demeurant rue Neuve-d'Orléans, à la suite des sommations faites à la requête de Charles-Nicolas Alexandre, maître sculpteur, en vertu de la sentence du lieutenant civil, en date du 18 mars 1705, pour régler un litige surgi à propos d'un devis et marché conclu entre ledit Alexandre et Alexandre-Louis-François Stoppa, chevalier, major du régiment des gardes suisses, pour la sculpture d'un tombeau dans l'église d'Herissey [Hericy], près de Fontainebleau., 16 juin 1705; MC/ET/VII/175
      S'étant rendu sur les lieux, ledit Martin a rencontré ledit Alexandre. Il a trouvé l'ouvrage haut d'environ 13 pieds, large de 6 pieds 2 pouces (marqué sur le devis de 6 à 7 pieds) et saillant d'un pied (comme sur le devis). Pour la perfection, l'ouvrage est un peu négligé, mais à proportion du savoir de l'ouvrier, 'ledit sieur Stoppa ne devant pas s'attendre en se servant dudit Alexandre d'avoir un ouvrage aussy parfait et finy que s'il avait employé les plus excellents maîtres de Paris'. Il signale encore que la main de la figure de Mars devait, selon le devis, tenir le 'portrait de marbre' et qu'en réalité elle le montre seulement; 'peut-estre les parties sont-elles convenues de ce changement; monsieur Stoppa ne s'en plaint pas mais seulement de ce que ladite main est raportée, et non pas d'une pièce avec le bras'. La chose n'est pas tout à fait contre les règles de l'art, 'mais le joint trop apparent'. Stoppa se plaint aussi que des ornements aient été omis au bas du mausolée, mais le devis n'en fait pas mention après l'article des armes qui terminent en bas l'ouvrage (armes qui devraient être de marbre au lieu de plomb), et le modèle en bois et en cire que Stoppa a envoyé à Martin 'est sy gasté' qu'il est impossible d'en tirer une conclusion. L'ouvrage de plomb est mal doré, et tout l'ensemble, 'quy fait assez bon effet de loin' est un travail assez grossier. Cependant ledit Martin l'estime à plus de 600 livres qui est le prix convenu au marché, et il pense que s'il avait été fait dans la perfection par un excellent maître, il coûterait plus de 2.000 livres.
      À la suite: 1705, 13 juin. Quittance par Martin à Alexandre, de 60 livres pour son voyage, séjour et retour, peines et vacations.
    - Testament de Charles Viennot, peintre. Voir à ce nom., 24 juin 1705; MC/ET/VII/175
      LEGS DE TABLEAUX.
      A Claude Viennot, frère du testateur, 'tous ses portraits en grands', et les tableaux qui suivent:
      La Madeleine des anges et le Saint Charles, de Le Brun.
      Le portrait de Charles Viennot père, par Adrien Leprieur; Le portrait de Viennot père, par Rigaud.
      Le portrait de Viennot père, par son fils, ledit Charles Viennot.
      A M. Bedeau, à Marseille: un carton où sont Deux lions, peints d'après Rubens, tous les dessins conservés à Lyon par le frère du testateur, ledit Claude Viennot, et par le sieur Duplat.
      A Adrien Leprieur, son ami: tous ses dessins, études, estampes et 'ustenciles concernant la peinture'. Il le prie de finir ou de faire finir les portraits de Mademoiselle Duplat, de Madame Dupré et du Sieur Cottin, et de les remettre aux modèles. Il demande qu'un paquet de dessins appartenant au sieur Bedeau, soit remis au sieur Quesnel.
      Documents du Minutier central concernant l'histoire de l'art (1700-1750), par Mireille Rambaud, tome II [études I à X, soit 2357 actes], Paris, Archives nationales, 1971, p. 788 (instrument de recherche imprimé dématérialisé, certaines notices sont plus détaillées dans la version intégrale accessible en ligne par la rubrique 'Autres instruments de recherche', voir contexte dans le Plan d’orientation général - Notaires de Paris, guides thématiques du Minutier).
    - Testament dicté par Charles Viennot, peintre, demeurant dans la maison du sieur Rigaud, peintre du roi en son académie, à l'entrée de la rue Neuve-des-Petits-Champs, malade en son lit, au quatrième étage, dans une chambre donnant sur la rue des Petits-Pères., 24 juin 1705; MC/ET/VII/175
      Il désire être inhumé au cimetière des Saints-Innocents, et dispose d'une somme de 200 livres à faire dire des messes. Ses menues dettes devront être payées par Adrien Leprieur son ami, qu'il nomme son exécuteur testamentaire, notamment 15 livres au sieur Martorel, armurier à Marseille. Il demande à son frère Claude Viennot, demeurant à Lyon, d'envoyer audit Leprieur 800 livres à cet usage. Il lègue 200 livres aux pauvres. Legs de tableaux.
      Documents du Minutier central concernant l'histoire de l'art (1700-1750), par Mireille Rambaud, tome II [études I à X, soit 2357 actes], Paris, Archives nationales, 1971, p. 398 (instrument de recherche imprimé dématérialisé, certaines notices sont plus détaillées dans la version intégrale accessible en ligne par la rubrique 'Autres instruments de recherche', voir contexte dans le Plan d’orientation général - Notaires de Paris, guides thématiques du Minutier).
    - TRISTAN (Josse), maître peintre, rue au Roulle § Contrat de 25 cl de rentes par les autres et gobelers du capital de 500 cl. En marge, mention de remboursement le 10 décembre 1715 devant Richard, 3 juillet 1705; MC/ET/VII/175
      Tristan, Josse
    - Convention entre Germaine Brice, veuve de Jean Navelier, sieur de Vesteville, demeurant à Chaillot, faubourg de la Conférence, Philippe Hulot, maître sculpteur, et Madeleine Plisson, sa femme, demeurant rue d'Argenteuil, au sujet d'un mur mitoyen entre une maison sise rue des Moineaux, appartenant à ladite dame et un terrain appartenant audit Hulot., 8 juillet 1705; MC/ET/VII/175
      Documents du Minutier central concernant l'histoire de l'art (1700-1750), par Mireille Rambaud, tome II [études I à X, soit 2357 actes], Paris, Archives nationales, 1971, p. 454 (instrument de recherche imprimé dématérialisé, certaines notices sont plus détaillées dans la version intégrale accessible en ligne par la rubrique 'Autres instruments de recherche', voir contexte dans le Plan d’orientation général - Notaires de Paris, guides thématiques du Minutier).
    - BLANCHARD Jean François maître serrurier § Désistement, 9 juillet 1705; MC/ET/VII/175
    - Boursin Louis, marchand orfèvre joaillier, rue de Harlay § Consentement, 17 juillet 1705; MC/ET/VII/175
      ratification; Boursin, Louis
    - Quittance par Denise de Sorbec, veuve de Jean Robelin, marchand panacher, demeurant rue des Marmousets, à André Vanheck, des droits successifs de sa fille, défunte Françoise Robelin, femme dudit Vanheck, sous forme d'habits, meubles, linge et deniers comptants., 21 juillet 1705; MC/ET/VII/175
      Documents du Minutier central concernant l'histoire de l'art (1700-1750), par Mireille Rambaud, tome II [études I à X, soit 2357 actes], Paris, Archives nationales, 1971, p. 395 (instrument de recherche imprimé dématérialisé, certaines notices sont plus détaillées dans la version intégrale accessible en ligne par la rubrique 'Autres instruments de recherche', voir contexte dans le Plan d’orientation général - Notaires de Paris, guides thématiques du Minutier).
    - M/es/ DOREURS § Délibération, 22 juillet 1705; MC/ET/VII/175
    - Dépôt par François Sicre, maître peintre, demeurant rue du Roule, de son testament olographe, daté du 1er août 1705., 11 août 1705; MC/ET/VII/175
      Il souhaite que ses obsèques se fassent avec une grande modestie chrétienne et lègue aux pauvres de sa paroisse 100 livres, et pareille somme à l'Hôtel-Dieu de Paris, il lègue ensuite 2.000 livres à son cousin germain, Pierre Sicre qui demeure à Ricaud, et d'autres sommes à des parents du Sud-Ouest, à l'église de Ricaud, à l'hôpital de Castelnaudary, aux Carmes, aux Cordeliers, aux Capucins, aux pénitents gris de la dite ville; à Jean-Baptiste Feret 'qui a esté mong garsong'. il lègue 1.000 livres. Il nomme Anne Feret, dont les services l'ont satisfait, exécutrice testamentaire et légataire universelle par usufruit. et la ville de Castelnaudary, sa légataire universelle en nue propriété, à charge d'employer ses biens à des oeuvres, entre autres à marier chaque année deux pauvres filles et à faire apprendre un métier à deux pauvres garçons.
    - M/e/ DOREUR § Transport d'apprentissage de Jean Thouronde à Charles Damessier maître doreur, son précédent muche, Philippe Boudin, étant décédé., 13 août 1705; MC/ET/VII/175
    - Marché aux termes duquel Pierre Hurcy, voiturier par terre, demeurant à la Courtille, s'engage envers Nicolas Berthier, juré du roi expert entrepreneur, demeurant rue Neuve-Saint-Roch, Isidore Chastelain, architecte juré du roi expert, demeurant rue de la Vieille-Monnaie et Pierre-Convers, entrepreneur de bâtiments, demeurant rue Saint-Louis-en-l'Ile, à faire les fouilles et tranchées pour la fondation d'une partie de l'église de Saint-Louis dans l'Ile Notre-Dame, du côté de la rue, enlever les terres (déverser certaines pour remplir les vides au derrière des maçonneries, et en porter d'autres au cimetière de ladite église), faire les étresillonnements nécessaire, moyennant 50 sols la toise cube de terre; le prix sera payé au fur et à mesure de l'avancement de l'ouvrage, de quinzaine en quinzaine., 19 août - 27 septembre 1705; MC/ET/VII/175
      À la suite: 1705, 30 août, 7, 16 et 27 septembre. Quittances de 50, 100, 150 et 227 livres 7 sols (solde).
      Documents du Minutier central concernant l'histoire de l'art (1700-1750), par Mireille Rambaud, tome II [études I à X, soit 2357 actes], Paris, Archives nationales, 1971, p. 688 (instrument de recherche imprimé dématérialisé, certaines notices sont plus détaillées dans la version intégrale accessible en ligne par la rubrique 'Autres instruments de recherche', voir contexte dans le Plan d’orientation général - Notaires de Paris, guides thématiques du Minutier).
    - Transaction entre Pierre Lepautre, sculpteur des bâtiments du roi, et Claude-Charlotte Pion, veuve de Jean-François Lepautre, maître maçon, architecte, dont elle était séparée de biens par sentence du Châtelet du 30 octobre, prononcée le 6 novembre 1686, par laquelle ledit Lepautre, seul héritier du défunt, son frère, par suite des renonciations faites par ses frères et soeurs, abandonne à sa belle-soeur le prix des meubles mentionnés dans l'inventaire après décès de Jean-François Lepautre, en date du 6 août 1703, vendus le 13 août, ainsi que les rentes, obligations, mémoires, mentionnés à l'inventaire, la moitié d'une obligation de 1.725 livres, de Renée de Poix, veuve d'Antoine Lepautre, envers le défunt, et une somme de 300 livres en deniers comptants; moyennant quoi, ladite veuve s'engage à payer les dettes de la succession et les frais d'inhumation, à l'exception d'une rente de 50 livres due 'au sieur et demoiselle Moignard'; quant au douaire de 150 livres de rente, il sera payé à ladite veuve par Pierre Lepautre sur les immeubles de la succession qui seront hypothéqués., 25 août 1705 - 8 mai 1707; MC/ET/VII/175
      À la suite: 1707, 8 mai. Décharge délivrée par Pierre Lepautre à sa belle-soeur pour la remise de la grosse originale d'une obligation de 3.350 livres et de différents exploits et sentences y relatives.
    - BOUDET Germain compagnon sculpteur en marbre rue de la Pelleterie § Mariage, 30 août 1705; MC/ET/VII/175
  - Minutes. 1705, septembre - décembre, septembre - décembre 1705; MC/ET/VII/176
    - M/e/ d'ARMES § Bail de son privilège à Paris par Henry François Rousseau à Etienne Lebreton, 4 septembre 1705; MC/ET/VII/176
    - Contrat de société conclu entre Jacques Maubois, tourneur et ingénieur du roi, demeurant place du Carrousel, et Jean Limosin, bourgeois de Bordeaux et graveur de la Monnaie de cette ville, présentement logé rue Froidmanteau, pour l'utilisation, en entreprise commune, du secret de deux machines, l'une à enfoncer les pierres et l'autre à enlever les fardeaux, à employer dans la construction des édifices, secret dont ils sont tous deux détenteurs. L'association est conclue pour dix années à compter du 1er août dernier: les frais et les profits seront partagés par moitié., 13 septembre 1705; MC/ET/VII/176
      Documents du Minutier central concernant l'histoire de l'art (1700-1750), par Mireille Rambaud, tome II [études I à X, soit 2357 actes], Paris, Archives nationales, 1971, p. 485 (instrument de recherche imprimé dématérialisé, certaines notices sont plus détaillées dans la version intégrale accessible en ligne par la rubrique 'Autres instruments de recherche', voir contexte dans le Plan d’orientation général - Notaires de Paris, guides thématiques du Minutier).
    - FERON Louis maître menuisier § Bail d'une maison rue Neuve Saint-Sauveur Roman le vulgairement approuvé 'La Cour des Miracles', 28 septembre 1705; MC/ET/VII/176
    - DUFOUR François maître potier d'étain; Pilliérs des potières d'étain § Inventaire de sa femme.; Marchandise. gobet pot d'étain. figurant: Ecce Home avec sa colonne, Amoun .., 28 septembre 1705; MC/ET/VII/176
    - M/d/ ORFEVRE JOAILLIER § Alloué de Jacques Tertulier Scheult âgé de 14 ans à Claude François Lenoir, quai de l'Horloge, 4 octobre 1705; MC/ET/VII/176
    - GUILLEMARD François maître menuisier en ébène; rue du Four § Constitution, 14 octobre 1705; MC/ET/VII/176
    - Inventaire après décès de François Sicre, maître peintre. Voir à ce nom.- Les tableaux ont été prisés par Charles Hérault, peintre de l'académie royale de peinture et de sculpture, demeurant place Dauphine, et André Vanheck, maître peintre, demeurant quai de la Mégisserie., 17 octobre 1705; MC/ET/VII/176
      Adoration des Mages, grand tableau de Poussin, b. sc. d., n° 1 ... 1.500 l.
      Une Fabrique de tuilerie, par Teniers, b. sc. d., n° 2 ... 100 l.
      Sainte Famille, grand tableau du vieux Palma, b. d., n° 3 ... 700 l.
      Bacchanale, de Poussin, b. d., n° 4 ... 100 l.
      La Samaritaine, copie d'après l'Albane, sur cuivre, n° 5. ... 40 l.
      Une Tête de Madeleine, d'après le Guide, sur cuivre, b.d., n° 6 ... 20 l.
      Saint Jérôme malade recevant le viatique, du Dominiquin, b. d., n° 7 ... 100 l.
      Une Madeleine, dans le goût de Mola, n° 8 ... 50 l.
      Bacchanale, de Poussin, b. d., n° 9 ... 150 l.
      Paysage, de Guaspre, b. d., n° 10 ... 250 l.
      Paysage et un orage, de Guaspre, b. d., n° 11 ... 250 l.
      Le Centaure Nessus qui enlève Déjanire, original (biffé), de Mola, n° 12 ... 400 l.
      Paysage, de Paul Bril, b. d., n° 13 ... 150 l.
      Sainte Barbe et un ange à moitié corps, du Gênois, n° 14. 40 l.
      Guillaume d'Aquitaine, de l'Espagnolet, sur bois, b.d., n° 15 ... 120 l.
      Les Trois déesses (Les Trois Grâces), de Guide, b. d. n° 16 ... 100 l.
      Une 'Magdelaine', de Titien, sur bois, b. d., n° 17 ... 80 l.
      Saint Alexis, de Poussin, b. d., n° 18 ... 200 l.
      Samson et Dalila, de Bramer, b. d., n° 19 ... 70 l.
      Paysage, de Francisque, b. d., n° 22 ... 400 l.
      Paysage, d'Armand d'Italie, b. d., n° 23 ... 150 l.
      Un Cuirassier, de Rembrandt, n° 24 ... 100 l.
      Le même Cuirassier, copie, d'après Rembrandt, sur bois, n° 26 ... 6 l.
      Deux Têtes, copies de Rembrandt, bois, nos 27 et 28 ... 4 l.
      Un petit peysage, de Paul Bril, sur cuivre, b. d., n° 30. 200 l.
      Paysage, de Bartholomé, ovale, sur cuivre, n° 31 ... 200 l.
      Deux paysages, de Bartholomé, sur cuivre, nos 32 et 33. 200 l.
      Paysage, de Claude Lorrain, octogone, toile collée sur bois, n° 34 ... 100 l.
      Paysage, de Paul Bril, sur cuivre, b. d., n° 35 ... 300 l.
      Un petit paysage, de Brueghel, sur bois, n° 36 ... 50 l.
      La tentation de saint Antoine, petit tableau, de Teniers, n° 42 ... 25 l.
      Une Sainte Famille, d'Albane, copie n° 43 ... 40 l.
      Un petit paysage, peint par Brueghel de Velours, sur cuivre, b. d., n° 46 ... 150 l.
      Madelaine dans le désert, peint par Filippo Lauri ... 30 l.
      Un Jeu d'enfants et une Vénus, peints par Jean-Baptiste Mola, nos 49 et 50 ... 40 l.
      Vertumne et Pomone, peint par Netscher, n° 52 ... 300 l.
      Un Corps de garde, de Goubau, b. d., n° 53 ... 30 l.
      Une copie de Wouwerman, sur bois, n° 55 ... 4 l.
      Saint François qui tient le petit Jésus, copie de Corrège, n° 59, avec un autre ... 100 s.
      Les Trois déesses, d'après le Guide, sur cuivre, n° 68 ... 15 l.
      Deux Corps de garde, en hauteur, de Teniers, nos 73 et 74 ... 200 l.
      Un Vieillard pleurant et une Femme riant, de Teniers, sur cuivre, nos 75 et 76 ... 40 l.
      Un Christ portant sa croix au calvaire, copie de Dominiquin, sur cuivre, n° 77 ... 50 l.
      Saint Jérôme, par Baugin, sur bois, n° 79 ... 10 l.
      Deux paysages, de Guaspre, nos 80 et 81 ... 60 l.
      Un tableau, de Both d'Italie, n° 85 ... 6 l.
      Les Vertus et les Vices, copie de Corrège, n° 87 ... 40 l.
      L'Envie, copie de Corrège, n° 88 ... 20 l.
      Une Tête, esquisse de van Dyck, n° 91 ... 10 l.
      Copie de van Dyck, n° 104 ... 100 s.
      La Sainte Famille dans un paysage, copie de l'Albane, n° 107 ... 20 s.
      Le mariage de sainte Catherine, copie de Corrège, n° 11 ... 10 l.